SciBin2/dics/ru_RU.aff
SET CP1251
TRY оаитенрсвйлпкьыяудмзшбчгщюжцёхфэъАВСМКГПТЕИЛФНДОЭРЗЮЯБХЖШЦУЧЬЫЪЩЙЁ

FLAG long

SFX II Y 61
SFX II а и [гкхжчшщ]а #сорока --> сороки (е.ч.р.п. и мн.ч.и.п.+в.п.)
SFX II а ы [^гкхжчшщ]а #шуба --> шубы (е.ч.р.п. и мн.ч.и.п.+в.п.)
SFX II а е а #сорока --> сороке (е.ч.д.п.+п.п.)
SFX II а у а #сорока --> сороку (е.ч.в.п.)
SFX II а ам а #сорока --> сорокам (мн.ч.д.п.)
SFX II а ами а #сорока --> сороками (мн.ч.т.п.)
SFX II а ах а #сорока --> сороках (мн.ч.п.п.)
SFX II я и я #баня --> бани (е.ч.р.п.+д.п.(слова на -ия) и мн.ч.и.п.+в.п.)
SFX II я е [^и]я #баня --> бане (е.ч.д.п.+п.п.)
SFX II я ю я #баня --> баню (е.ч.в.п.)
SFX II я ей я #баня --> баней (е.ч.т1.п.)
SFX II я ею я #баня --> банею (е.ч.т2.п.)
SFX II я ям я #баня --> баням (мн.ч.д.п.)
SFX II я ями я #баня --> банями (мн.ч.т.п.)
SFX II я ях я #баня --> банях (мн.ч.п.п.)
SFX II о а о #ведро --> ведра (ед.ч.р.п.)
SFX II о у о #ведро --> ведру (ед.ч.д.п.)
SFX II о ом о #ведро --> ведром (ед.ч.т.п.)
SFX II о е о #ведро --> ведре (ед.ч.п.п.)
SFX II о ам о #ведро --> ведрам (мн.ч.д.п.)
SFX II о ами о #ведро --> ведрами (мн.ч.т.п.)
SFX II о ах о #ведро --> ведрах (мн.ч.п.п.)
SFX II е а [жчшщц]е #ложе --> ложа (ед.ч.р.п.)
SFX II е я [^жчшщц]е #здание --> здания (ед.ч.р.п.)
SFX II е у [жчшщц]е #ложе --> ложу (ед.ч.д.п.)
SFX II е ю [^жчшщц]е #здание --> зданию (ед.ч.д.п.)
SFX II е ем е #ложе --> ложем (ед.ч.т.п.)
SFX II е и ие #здание --> здании (ед.ч.п.п.)
SFX II е и бытье #забытье --> забытьи (ед.ч.п.п.)
SFX II е и алованье #жалованье --> жалованьи (ед.ч.п.п.)
SFX II е ам [жчшщц]е #ложе --> ложам (мн.ч.д.п.)
SFX II е ям [^жчшщц]е #здание --> зданиям (мн.ч.д.п.)
SFX II е ами [жчшщц]е #ложе --> ложами (мн.ч.т.п.)
SFX II е ями [^жчшщц]е #здание --> зданиями (мн.ч.т.п.)
SFX II е ах [жчшщц]е #ложе --> ложах (мн.ч.п.п.)
SFX II е ях [^жчшщц]е #здание --> зданиях (мн.ч.п.п.)
SFX II й я й #сарай --> сарая (ед.ч.р.п.)
SFX II й ю й #сарай --> сараю (ед.ч.д.п.)
SFX II й ем й #сарай --> сараем (ед.ч.т.п.)
SFX II й и [и]й #виварий --> виварии (ед.ч.п.п. и мн.ч.и.п.)
SFX II й е [^и]й #сарай --> сарае (ед.ч.п.п.)
SFX II й е кий #кий --> кие (ед.ч.п.п.)
SFX II й ев й #сарай --> сараев (мн.ч.р.п.)
SFX II й ям й #сарай --> сараям (мн.ч.д.п.)
SFX II й ями й #сарай --> сараями (мн.ч.п.п.)
SFX II й ях й #сарай --> сараях (мн.ч.п.п.)
SFX II ь я ь #апрель --> апреля (ед.ч.р.п.)
SFX II ь ю ь #апрель --> апрелю (ед.ч.д.п.)
SFX II ь ем ь #апрель --> апрелем (ед.ч.т.п.)
SFX II ь е ь #апрель --> апреле (ед.ч.п.п.)
SFX II ь ей ь #апрель --> апрелей (мн.ч.р.п.)
SFX II ь ям ь #апрель --> апрелям (мн.ч.д.п.)
SFX II ь ями ь #апрель --> апрелями (мн.ч.т.п.)
SFX II ь ьми зверь #зверь --> зверьми (мн.ч.т2.п.)
SFX II ь ях ь #апрель --> апрелях (мн.ч.п.п.)
SFX II 0 а [^аеиоуыэюяйь] #молот --> молота (ед.ч.р.п.)
SFX II 0 у [^аеиоуыэюяйь] #молот --> молоту (ед.ч.д.п.)
SFX II 0 е [^аеиоуыэюяйь] #молот --> молоте (ед.ч.п.п.)
SFX II 0 ам [^аеиоуыэюяйь] #молот --> молотам (мн.ч.д.п.)
SFX II 0 ами [^аеиоуыэюяйь] #молот --> молотами (мн.ч.т.п.)
SFX II 0 ах [^аеиоуыэюяйь] #молот --> молотах (мн.ч.п.п.)

SFX IH Y 38
SFX IH а и [гкхжчшщ]а #сорока --> сороки (е.ч.р.п. и мн.ч.и.п.+в.п.)
SFX IH а ы [^гкхжчшщ]а #шуба --> шубы (е.ч.р.п. и мн.ч.и.п.+в.п.)
SFX IH а е а #сорока --> сороке (е.ч.д.п.+п.п.)
SFX IH а у а #сорока --> сороку (е.ч.в.п.)
SFX IH я и я #баня --> бани (е.ч.р.п.+д.п.(слова на -ия) и мн.ч.и.п.+в.п.)
SFX IH я е [^и]я #баня --> бане (е.ч.д.п.+п.п.)
SFX IH я ю я #баня --> баню (е.ч.в.п.)
SFX IH я ей я #баня --> баней (е.ч.т1.п.)
SFX IH я ею я #баня --> банею (е.ч.т2.п.)
SFX IH и ам и #манатки --> манаткам (мн.ч.д.п.)
SFX IH и ами и #манатки --> манатками (мн.ч.т.п.)
SFX IH и ах и #манатки --> манатках (мн.ч.п.п.)
SFX IH ы ам ы #бусы --> бусам (мн.ч.д.п.)
SFX IH ы ами ы #бусы --> бусами (мн.ч.т.п.)
SFX IH ы ах ы #бусы --> бусах (мн.ч.п.п.)
SFX IH о а о #гнездо --> гнезда (ед.ч.р.п.)
SFX IH о у о #гнездо --> гнезду (ед.ч.д.п.)
SFX IH о ом о #гнездо --> гнездом (ед.ч.т.п.)
SFX IH о е о #гнездо --> гнезде (ед.ч.п.п.)
SFX IH е а [жчшщц]е #ложе --> ложа (ед.ч.р.п.)
SFX IH е я [^жчшщц]е #здание --> здания (ед.ч.р.п.)
SFX IH е у [жчшщц]е #ложе --> ложу (ед.ч.д.п.)
SFX IH е ю [^жчшщц]е #здание --> зданию (ед.ч.д.п.)
SFX IH е ем е #ложе --> ложем (ед.ч.т.п.)
SFX IH е и ие #здание --> здании (ед.ч.п.п.)
SFX IH е и забытье #забытье --> забытьи (ед.ч.п.п.)
SFX IH й я й #сарай --> сарая (ед.ч.р.п.)
SFX IH й ю й #сарай --> сараю (ед.ч.д.п.)
SFX IH й ем й #сарай --> сараем (ед.ч.т.п.)
SFX IH й и [и]й #виварий --> виварии (ед.ч.п.п.)
SFX IH й е [^и]й #сарай --> сарае (ед.ч.п.п.)
SFX IH ь я ь #апрель --> апреля (ед.ч.р.п.)
SFX IH ь ю ь #апрель --> апрелю (ед.ч.д.п.)
SFX IH ь ем ь #апрель --> апрелем (ед.ч.т.п.)
SFX IH ь е ь #апрель --> апреле (ед.ч.п.п.)
SFX IH 0 а [^аеиоуыэюяйь] #молот --> молота (ед.ч.р.п.)
SFX IH 0 у [^аеиоуыэюяйь] #молот --> молоту (ед.ч.д.п.)
SFX IH 0 е [^аеиоуыэюяйь] #молот --> молоте (ед.ч.п.п.)

SFX Ii Y 21
SFX Ii а ам а #недра --> недрам (мн.ч.д.п.)
SFX Ii а ами а #недра --> недрами (мн.ч.т.п.)
SFX Ii а ах а #недра --> недрах (мн.ч.п.п.)
SFX Ii и ям и #слюни --> слюням (мн.ч.д.п.)
SFX Ii и ями [^тд]и #слюни --> слюнями (мн.ч.т.п.)
SFX Ii и ями [^ю]ди #соседи --> соседями (мн.ч.т.п.)
SFX Ii и ями [^е]ти #челюсти --> челюстями (мн.ч.т.п.)
SFX Ii и ями нети #нети --> нетями (мн.ч.т.п.)
SFX Ii и ьми дети #дети --> детьми (мн.ч.т.п.)
SFX Ii и ьми люди #люди --> людьми (мн.ч.т.п.)
SFX Ii и ях и #слюни --> слюнях (мн.ч.п.п.)
SFX Ii я ям я #дядья --> дядьям (мн.ч.д.п.)
SFX Ii я ями я #дядья --> дядьями (мн.ч.т.п.)
SFX Ii я ях я #дядья --> дядьях (мн.ч.п.п.)
SFX Ii о и [гкхжшчщ]о #очко --> очки (мн.ч.и.п.)
SFX Ii о ы [^гкхжшчщ]о #мазло --> мазлы (мн.ч.и.п.)
SFX Ii е и [щ]е #глазище --> глазищи (мн.ч.и.п.)
SFX Ii й и й #сарай --> сараи (мн.ч.и.п.)
SFX Ii ь и ь #апрель --> апрели (мн.ч.и.п.)
SFX Ii 0 и [ГгКкхжчшщ] #банк --> банки (мн.ч.и.п.)
SFX Ii 0 ы [^аеиоуыэюяйьГгКкхжчшщ] #молот --> молоты (мн.ч.и.п.)

SFX Ih Y 11
SFX Ih а ой а #сорока --> сорокой (е.ч.т1.п.)
SFX Ih а ою а #сорока --> сорокою (е.ч.т2.п.)
SFX Ih ня ен [^йь]ня #басня --> басен (мн.ч.р.п.)
SFX Ih ьня ен ьня #лесопильня --> лесопилен (мн.ч.р.п.)
SFX Ih йня ен йня #бойня --> боен (мн.ч.р.п.)
SFX Ih я ев [^н]я #дядья --> дядьев (мн.ч.р.п.)
SFX Ih ни ен [^йь]ни #полдни --> полден (мн.ч.р.п.)
SFX Ih и ь зори #зори --> зорь (мн.ч.р.п.)
SFX Ih ки ек ки #сумерки --> сумерек (мн.ч.р.п.)
SFX Ih ье ей ье #ружье --> ружей (мн.ч.р.п.)
SFX Ih 0 ом [^аеиоуыэюяйь] #молот --> молотом (е.ч.т.п.)

SFX Iq Y 8
SFX Iq а ей [жчшщц]а #суша --> сушей (ед.ч.т1.п.)
SFX Iq а ею [жчшщц]а #суша --> сушею (ед.ч.т2.п.)
SFX Iq а ью тысяча #тысяча --> тысячью (ед.ч.т3.п.)
SFX Iq 0 ем [жчшщц] #месяц --> месяцем (ед.ч.т.п.)
SFX Iq я ей я #батя --> батей (мн.ч.р.п.)
SFX Iq и ей и #шашни --> шашней (мн.ч.р.п.)
SFX Iq е ей е #море --> морей (мн.ч.р.п.)
SFX Iq ло ел ло #русло --> русел (мн.ч.р.п.)
